【裁判字號】    97,台上,4356
【裁判日期】    970911
【裁判案由】    違反毒品危害防制條例
【裁判全文】
最高法院刑事判決            九十七年度台上字第四三五六號
上  訴  人  甲○○
上列上訴人因違反毒品危害防制條例案件，不服台灣高等法院高
雄分院中華民國九十七年六月二十六日第二審判決（九十七年度
上訴字第五六四號，起訴案號：台灣高雄地方法院檢察署九十六
年度偵緝字第二三八號），提起上訴，本院判決如下：
    主  文
上訴駁回。
    理  由
按刑事訴訟法第三百七十七條規定，上訴於第三審法院，非以判
決違背法令為理由，不得為之。是提起第三審上訴，應以原判決
違背法令為理由，係屬法定要件。如果上訴理由書狀並未依據卷
內訴訟資料，具體指摘原判決不適用何種法則或如何適用不當，
或所指摘原判決違法情事，顯與法律規定得為第三審上訴理由之
違法情形，不相適合時，均應認其上訴為違背法律上之程式，予
以駁回。本件原判決撤銷第一審關於上訴人甲○○販賣第二級毒
品部分之判決，改判仍論處上訴人共同販賣第二級毒品罪刑（處
有期徒刑三年八月），已敘明其所憑之證據及認定之理由，從形
式上觀察，並無判決違背法令之情形存在。查原判決認上訴人與
蔡科德（另案判刑確定）基於共同售賣第二級毒品安非他命牟利
之犯意聯絡，於民國九十五年二月十三日，由蔡科德以行動電話
與李垣儒聯絡，約定售賣價值新台幣（下同）一千元之安非他命
予李垣儒後，再指示上訴人於同日下午，在高雄市前鎮區○○○
路二七一號「尚運租車行」外，將價值一千元之安非他命一包交
付李垣儒等情，已足為適用毒品危害防制條例第四條第二項論罪
之依據。而上訴人交付安非他命予李垣儒時，是否同時收受李垣
儒支付之一千元價金，不影響事實之確認及法律之適用，原判決
事實欄未加記載，不生違背法令之問題。又門號0000000
000號行動電話雖非上訴人申請，但係上訴人向他人借得使用
，並以之為聯絡販賣毒品之工具，為上訴人所坦承，判決內亦已
說明（見原判決第五頁第九行至第十一行）。至上開行動電話究
係何人所有，為何借予上訴人使用，雙方間之關係如何，與判斷
警方因上訴人使用該行動電話而取得之相關通訊監察資料之證明
力無關，客觀上自無調查之必要性，不得執此任意指摘原判決調
查未盡，而據為第三審上訴之合法理由。上訴意旨指摘之各節，
均與法律規定得為第三審上訴理由之違法情形，不相適合。其上
訴為違背法律上之程式，應予駁回。
據上論結，應依刑事訴訟法第三百九十五條前段，判決如主文。
中    華    民    國  九十七  年    九    月   十一   日
                      最高法院刑事第十一庭
                          審判長法官  花  滿  堂
                                法官  黃  正  興
                                法官  陳  東  誥
                                法官  林  錦  芳
                                法官  洪  昌  宏
      本件正本證明與原本無異
                                      書  記  官
中    華    民    國  九十七  年    九    月   十五   日
                                                      Ｅ


司法院資訊處製作；財團法人民間司法改革基金會備份。
